臺灣南投地方法院行政訴訟判決
110年度交字第19號
原      告  林佰良  
被      告  交通部公路總局臺中區監理所

代  表  人  魏武盛  
訴訟代理人  陳勝芳  
上列當事人間交通裁決事件，原告不服被告民國110年5月3日投
監四字第65-JC0000000號裁決，提起行政訴訟，本院判決如下：
    主      文
原告之訴駁回。
訴訟費用新臺幣參佰元由原告負擔。　　
    事實及理由
一、按交通裁決事件之裁判，得不經言詞辯論為之。行政訴訟法
    第237條之7定有明文。本件係交通裁決事件，依前揭規定，
    爰不經最後言詞辯論，逕為裁判。
二、爭訟概要：
　　原告於民國109年12月14日10時36分許，駕駛車牌號00-000
    號營業遊覽大客車（下稱系爭車輛），行駛於臺14線75.6公
    里處（下稱系爭路段），因系爭車輛有違反道路交通管理處
    罰條例（下稱道交處罰條例）第63條第1項、第45條第1項第
    3款、第85條「不依規定駛入來車道」之違規，由民眾攝錄
    影像逕向南投縣政府警察局仁愛分局（下稱舉發機關）交通
    組警員開立投警交字第JC0000000號舉發違反道路交通管理
    事件通知單（下稱舉發通知單）舉發，應到案日期為110年5
    月5日前，並送達原告。嗣原告不服，於110年3月9日向被告
    所屬南投監理站（下稱南投監理站）提出申訴，經南投監理
    站於110年3月19日以中監投站字第1100060996號函請舉發機
    關查證，舉發機關於110年3月25日以投仁警交字第11000037
    37號函復稱違規事實明確，南投監理站遂於110年3月30日以
    中監投站字第1100059530號函覆原告仍應依規定處罰。原告
    不服函覆結果，於110年5月3日至南投監理站要求開立裁決
    書，而於同日開立投監四字第65-JC0000000號裁決書裁罰原
    告新臺幣1,400元罰鍰，並記違規點數1點（下稱原處分）。
    原告仍不服，遂提起本件訴訟。
三、原告起訴主張及聲明：
  ㈠主張要旨：
　　系爭路段為雙向各1車道、中線為雙黃線禁止超車路段，惟
    原告駕駛系爭車輛行經系爭路段時，因路旁停放一部貨車，
    佔據半個車道，原告為往前行駛，而跨越雙黃線導致被檢舉
    ，然當時是爬坡路段，原告已減速，對向車道如有危害也不
    會跟原告會車，原告當時判斷可以過才會通過等語。
　㈡聲明：原處分撤銷。　
四、被告答辯及聲明：
　㈠答辯要旨：
　　依行車紀錄器影像觀之，系爭車輛原行駛於行向車道，於10
    時：36分：57秒時行向路旁有一部大貨車，此時系爭車輛為
    超越該大貨車往左跨越行車分向線而半個車身駛入對向車道
    ，對向車道亦有一部自小客車（下稱甲車），為閃避系爭車
    輛而向右偏向路肩，10時：36分：59秒時系爭車輛持續跨越
    雙黃線，迫使甲車被逼往路肩行駛…。原告駕車雖行經有大
    貨車靠右側慢行於前，惟原告欲超越前車時，應俟對向無來
    車始得為之，否則隨意跨越雙黃線行駛，亦屬危險駕車行為
    ，極易發生交通事故。原告超越前車時，因不當駛入來車道
    ，致使來車路權受到侵犯，生命受到威脅，甲車駕駛憤而檢
    舉等語。
　㈡聲明：原告之訴駁回。　
五、本院之判斷：　　
　㈠按「分向限制線，用以劃分路面成雙向車道，禁止車輛跨越
    行駛，並不得迴轉。」道路交通標誌標線號誌設置規則第16
    5條第1項定有明文。又「汽車在未劃設慢車道之雙向二車道
    行駛時，應依下列規定：…二、在劃有分向限制線之路段，
    不得駛入來車之車道內。」道路交通安全規則第97條第1項
    第2款定有明文。汽車駕駛人，爭道行駛有下列情形之一者
    ，處新臺幣六百元以上一千八百元以下罰鍰：…三、不依規
    定駛入來車道。道交處罰條例第45條第1項第3款定有明文。
    同條例第63條第1項第1款規定：汽車駕駛人有第四十五條情
    形者，各記違規點數一點。依原告行為時違反道路交通管理
    事件統一裁罰基準表，違規車種為大型車，期限內繳納或到
    案聽候裁決者罰鍰1,400元。
　㈡查本件如爭訟概要欄所述之事實，有原處分、舉發通知單、
    舉發光碟、舉發光碟翻拍照片、交通違規案件陳述書、南投
    監理站110年3月19日中監投站字第1100060996號及110年3月
    30日中監投站字第1100059530號函、舉發機關110年3月25日
    投仁警交字第1100003737號函及交通違規案件陳述書、原處
    分及送達證書、駕駛人基本資料（見本院卷第41至65頁）附
    卷可稽。是本件原告車輛於前揭時、地，跨越分向限制線駛
    入來車道等情，應可認定。是原告車輛不依規定駛入來車道
    ，事證明確，原處分並無違誤。
 ㈢原告固主張：當時是爬坡路段，原告已減速，對向車道如有危
   害也不會跟原告會車，原告當時判斷可以過才會通過等語（
   見本院卷第82頁）；惟查，依舉發光碟翻拍照片所示（見本
   院卷第47頁），系爭路段雖有貨車占用車道，倘順行車輛欲
   超越該車時，仍應在對向無來車時再行通過，惟依舉發光碟
   翻拍照片所示（見本院卷第47頁、49頁），原告車輛於跨越
   分向限制線時，前方對向車道有檢舉人車輛行經，兩車會車
   時，檢舉人已極接近路旁護欄，顯已侵犯檢舉人路權，並造
   成他人行車危險，原告認為檢舉人可輕易會車通過等語，僅
   以自身便利為考量，忽略其他用路人路權及整體交通秩序之
   維護，原告此部分主張，自無足採。
六、綜上所述，原告訴請撤銷原處分，為無理由，應予駁回。
七、本件第一審裁判費為300元，應由原告負擔，爰確定第一審
    訴訟費用額如主文第2項所示。　　
中　　華　　民　　國　　111 　年　　6 　　月　　30　　日
　　　　　　　　　行政訴訟庭　法　官　蔡志明
上為正本係照原本作成。
如不服本判決，應於判決送達後20日內，向本院提出上訴狀並表
明上訴理由（原判決所違背之法令及其具體內容或依訴訟資料可
認為原判決有違背法令之具體事實），其未載明上訴理由者，應
於提出上訴後20日內向本院補提理由書（上訴狀及上訴理由書均
須按他造人數附繕本，如未按期補提上訴理由書，則逕予駁回上
訴），並應繳納上訴裁判費新臺幣750元。
中　　華　　民　　國　　111 　年　　6 　　月　　30　　日
　　　　　　　　　　　　　　　書記官　張雅筑